臺灣新北地方法院板橋簡易庭民事簡易判決
111年度板簡字第1477號
原      告  南山產物保險股份有限公司

法定代理人  蔡漢凌  


訴訟代理人  黃嘉德  
被      告  雲中晨  



上列當事人間請求侵權行為損害賠償事件，本院於中華民國111
年8月8日言詞辯論終結，判決如下：
    主      文
被告應給付原告新臺幣肆萬玖仟玖佰陸拾伍元，及自民國一一一
年六月二日起至清償日止，按週年利率百分之五計算之利息。
原告其餘之訴駁回。
訴訟費用新臺幣壹仟伍佰伍拾元，其中新臺幣伍佰壹拾陸元由被
告負擔，餘由原告負擔。
本判決第一項得假執行。
    事實及理由
壹、程序部分
　　被告經合法通知，未於言詞辯論期日到場，核無民事訴訟法
    第386條各款所列情形，爰依民事訴訟法第436條之23準用第
    436條第2項，適用同法第385條第1項規定，依原告之聲請，
    由其一造辯論而為判決，合先敘明。
貳、實體部分
一、原告主張：被告於民國109年9月1日8時46分許，駕駛車牌號
    碼000-0000號車（下稱A車），行經新北市○○區○道○號47公
    里800公尺北側向外側處時，因未保持行車安全距離之過失
    ，不慎碰撞原告所承保，訴外人王志仁所有駕駛之車牌號碼
    0000-00號自用小客車（下稱系爭車輛）而肇事（下稱系爭
    事故），致系爭車輛車體受損（下稱系爭損害），而生修復
    費用新臺幣（下同）150,000元（工資25,838元、零件111,1
    50元、烤漆13,012元），原告依侵權行為、保險代位之法律
    關係請求被告給付上揭修復費用等語。並聲明：被告應給付
    原告150,000元及自起訴狀繕本送達翌日起至清償日止，按
    週年利率5％計算之利息。
二、被告則未於言詞辯論期日到場，亦未提出書狀作何聲明或陳
    述。
三、得心證之理由：
㈠、按因故意或過失，不法侵害他人之權利者，負損害賠償責任
    ；汽車、機車或其他非依軌道行駛之動力車輛，在使用中加
    損害於他人者，駕駛人應賠償因此所生之損害，民法第184
    條第1項前段、第191條之2前段分別有明文。又被保險人因
    保險人應負保險責任之損失發生，而對於第三人有損失賠償
    請求權者，保險人得於給付賠償金額後代位行使被保險人對
    第三人之請求權，但其所請求之數額，以不逾賠償金額為限
    ，保險法第53條第1項亦有明定。次按物被毀損時，被害人
    除得依民法第196條請求賠償外，並不排除民法第213條至第
    215條之適用。依民法第196條請求賠償物被毀損所減少之價
    額，得以修復費用為估定之標準，但以必要者為限（例如：
    修理材料以新品換舊品，應予折舊）。被害人如能證明其物
    因毀損所減少之價額，超過必要之修復費用時，就其差額，
    仍得請求賠償，此有最高法院77年度第9次民事庭會議決議
    可資參照。
㈡、查，原告主張被告駕駛A車於上揭時地，因未保持行車安全距
    離之過失，不慎碰撞系爭車輛而生系爭事故，致生系爭損害
    ，原告已賠付保險金即系爭車輛維修費用150,000元等事實
    ，業據原告提出保險理賠申請書、行車執照、駕照、道路交
    通事故當事人登記聯單、估價單、統一發票、照片等件為證
    （見本院卷第15至47頁），且有內政部警政署國道公路警察
    局第六公路警察大隊國道警六交字第111401302號函暨所附
    道路交通事故調查卷宗等件為憑（見本院卷第55至81頁），
    而被告對於原告主張之事實，既未於言詞辯論期日到場爭執
    ，復未提出書狀答辯以供本院斟酌，依民事訴訟法第280條
    第3項準用同條第1項規定，即視同自認原告主張，堪認原告
    主張之上揭事實為真。
㈢、次查，系爭車輛因系爭事故支出修復費用共計150,000元（工
    資25,838元、零件111,150元、烤漆13,012元）等情，有估
    價單在卷可稽（見本院卷第23至47頁）。然系爭車輛之修復
    既以新零件更換被毀損之舊零件，則原告以估價單所示之修
    復費用作為損害賠償之依據，自應將零件折舊部分予以扣除
    。依行政院所頒固定資產耐用年數表及固定資產折舊率之規
    定，系爭車輛之耐用年數為5年，依定率遞減法每年折舊100
    0分之369，另依營利事業所得稅查核準則第95條第6項規定
    「固定資產提列折舊採用定率遞減法者，以1年為計算單位
    ，其使用期間未滿1年者，按實際使用之月數相當於全年之
    比例計算之，不滿1月者，以1月計」，系爭車輛於96年6月
    出廠，有行車執照可稽（見本院卷第19頁），迄本件車禍發
    生時即109年9月，實際使用年數已逾5年耐用年數，依前揭
    說明，以10分之1計算零件費用，即折舊後零件費用為11,11
    5元（計算式：111,150元1/10＝11,115元），加計工資25,8
    38元、烤漆13,012元，系爭車輛必要之修復費用應為49,965
    元（計算式：11,115元＋13,012元＋25,838元＝49,965元）。
    是原告請求被告給付49,965元，核屬有據；至原告逾此範圍
    之請求，則屬無據。
四、末按給付無確定期限者，債務人於債權人得請求給付時，經
    其催告而未為給付，自受催告時起，負遲延責任。其經債權
    人起訴而送達訴狀，或依督促程序送達支付命令，或為其他
    相類之行為者，與催告有同一之效力；遲延之債務，以支付
    金錢為標的者，債權人得請求依法定利率計算之遲延利息；
    應付利息之債務，其利率未經約定，亦無法律可據者，週年
    利率為5％，民法第229條第2項、第233條第1項前段及第203
    條分別定有明文。查，原告所提民事起訴狀繕本於111年6月
    1日送達被告同居人，有本院送達證書可稽（見本院卷第85
    頁），原告自得請求被告給付自該狀送達翌日即同年月2日
    起至清償日止，按週年利率5％計算之利息。
五、綜上所述，原告依保險代位及侵權行為之法律關係，請求被
    告給付49,965元，及自起訴狀繕本送達翌日即111年6月2日
    起至清償日止，按法定利率即週年利率5％計算之利息，為有
    理由，應予准許；至原告逾此範圍之請求，為無理由，應予
    駁回。
六、本件原告勝訴部分，係就民事訴訟法第427條1項訴訟適用簡
    易程序所為被告敗訴之判決，爰依同法第389條第 1項第3款
    規定，職權宣告假執行。
七、訴訟費用負擔之依據：民事訴訟法第79條。本件訴訟費用額
    ，依後附計算書確定如主文所示金額。
中　　華　　民　　國　　111 　 年　　8　　月　　19　　日
臺灣新北地方法院板橋簡易庭
                    法  官  吳孟竹
     計    算    書
項        目          金      額（新臺幣）      備    註
第一審裁判費               1,550元
合        計               1,550元        其中516元由被
                                          告負擔，餘由原
                                          告負擔。
以上正本係照原本作成。
如不服本判決，應於送達後20日內，向本院提出上訴狀並表明上
訴理由，如於本判決宣示後送達前提起上訴者，應於判決送達後
20日內補提上訴理由書（須附繕本）。如委任律師提起上訴者，
應一併繳納上訴審裁判費。
中　　華　　民　　國　　111 　 年　　8　　月　　19　　日
                    書記官  李庭君